# 售后回租分期放款

提问人：王小虫suny 时间：2020-05-20 23:02:08
请教陈版主：
售后回租的融资租赁业务，合同约定的设备价款为 1500 万，融资租赁公司在 2019 年 12 月 31 日之前付了 1400 万，企业收到上述款项。企业对于上述售后回租业务进行了简化处理如下：
借：银行存款 1400 万
其他应收款 100 万
贷：长期应付款 1500 万
融资租赁的利息费用在每期实际发生时，直接计入财务费用。
假设企业的简化处理是合理的，此处确认OR是否合理？

回答人：chenyiwei
是否同时就尚未收到的设备收购款确认其他应收款（OR），取决于本企业目前的租金支付计划表是否系依据 1500万元的交易总价来确定，即双方是否打算分别结算该 100 万元的应收款项和 1500 万元的租金负；债务人是否有权自主决定将该 100 万元与应付租金相抵等。对此建议咨询律师意见。即，这个问题事实上仍属于金融资产和金融负债的抵销列报问题。